臺灣屏東地方法院刑事判決　　　　　　　　96年度易字第52號
公　訴　人　臺灣高雄地方法院檢察署檢察官
被　　　告　甲○○
　　　　　　　　　　現另案於臺灣屏東監獄執行中
上列被告因竊盜案件，經檢察官提起公訴（臺灣高雄地方法院檢
察署95年度偵字第8667、9115、9757號），復經臺灣高雄地方法
院判決管轄錯誤移送本院審理，被告於本院準備程序中就被訴事
實為有罪之陳述，經本院合議庭裁定由受命法官獨任進行簡式審
判程序，本院判決如下：
    主  文
甲○○連續收受贓物，累犯，處有期徒刑柒月。
    事實及理由
一、犯罪事實
    甲○○前於民國89 年間因竊盜案件，經本院判處有期徒刑1
    年確定，並於90年7 月5 日縮刑執行完畢。仍不知悔改，復
    基於收受贓物之概括犯意，連續：
(一)明知真實姓名年籍不詳綽號「阿彬」之男子所騎乘未懸掛車
    牌之機車（引擎號碼ST30A-103 042 號，原車牌號碼為
    PDV-498 號，車主為林金賞，該車於94年5 月6 日8 時許，
    在屏東市○○里○○路708 號前失竊）係來路不明之贓車，
    仍於94年5 月21日11時許，在其位於屏東市○○街24號住處
    ，向「阿彬」借用該車而收受之，旋另萌犯意，於同日13時
    30分許，騎乘上開機車前往屏東縣九如鄉○○路○段九如橋
    南端，持尖嘴鉗、鐵撬竊取九如鄉公所所有白鐵製路燈開關
    箱門1 扇，得手後將白鐵門放在上開機車腳踏板上騎車逃逸
    ，嗣為警於同日13時35 分 許，在屏東縣九如鄉○○村○○
    街11巷21號旁查獲並扣得上開機車（已發還林金賞）、白鐵
    門1 扇（已發還蔡國圍）及尖嘴鉗、鐵撬各1 支（竊盜部分
    業經本院判處有期徒刑1 年10月確定）；
(二)明知年籍不詳姓名「陳順來」之男子所騎乘車牌號碼
    WPS-031 號機車（車主為黃文瑜，由黃一峰管領使用，該車
    於94年9 月11日12時至22時間之某時，在屏東市○○路與北
    平路口旁失竊）係來路不明之贓車，仍於同年9 月13日0 時
    許，在其位於屏東市○○路3 巷11號居住處，向「陳順來」
    借用而收受之，並以其所有鑰匙1 支啟動該車後騎用，嗣於
    同日3 時45分許，甲○○與友人張台秋共乘該車行經屏東市
    ○○路與成功路口時，為警查獲並扣得上開機車（已發還報
    案人黃一峰）、鑰匙1支 。
二、證據名稱
(一)被告甲○○於臺灣高雄地方法院及本院審理中之自白；
(二)被害人林金賞、黃一峰於警訊中證述失竊機車之情節及贓物
    認領保管單2 紙；
    足認被告自白核與事實相符，應堪信採。事證明確，被告犯
    行堪予認定。
三、論罪科刑之理由
(一)被告甲○○所犯係死刑、無期徒刑、最輕本刑為3 年以上有
    期徒刑以外之罪，其於本院準備程序中就被訴事實為有罪之
    陳述，經法官告知被告簡式審判程序之旨，並聽取公訴人、
    被告之意見後，由本院合議庭依刑事訴訟法第273 條之1 第
    1 項規定，裁定由受命法官獨任進行簡式審判程序。
(二)被告行為後，刑法業於94年2 月2 日修正公布部分條文，並
    於95年7 月1 日施行（以下簡稱新刑法，95年7 月1 日施行
    前之刑法簡稱修正前刑法）。依新刑法第2 條第1 項規定：
    「行為後法律有變更者，適用行為時之法律。但行為後之法
    律有利於行為人者，適用最有利於行為人之法律。」，此條
    規定與刑法第1 條罪刑法定主義契合，係規範行為後法律變
    更所生新舊法律比較適用之準據，是刑法第2 條本身雖經修
    正，尚無比較新舊法之問題，應一律適用裁判時之新刑法第
    2 條，以決定適用之刑罰法律，先予敘明。又本次修正涵蓋
    之範圍甚廣，故比較新舊法時，應就罪刑有關之共犯、牽連
    犯、連續犯、有無累犯加重、自首減輕暨其他法定加減原因
    與加減例等一切情形，綜其全部罪刑之結果而為比較，復有
    最高法院95年5 月23日所為之95年度第8 次刑庭會議決議可
    資參照。茲就本案有關之新舊法比較部分，臚列如下：
 1、連續犯部分：被告行為後，刑法第56條連續犯之規定，業於
    94年1 月7 日修正公布刪除，並於95年7 月1 日施行，則被
    告之犯行，因行為後新法業已刪除連續犯之規定，此刪除雖
    非犯罪構成要件之變更，但顯已影響行為人刑罰之法律效果
    ，自屬法律有變更，依新法第2 條第1 項規定，比較新、舊
    法結果，新法並未較有利於被告，仍應適用被告行為時法律
    即舊法論以連續犯（最高法院95年第8 次刑事庭會議決議參
    照）。
 2、刑法第349 條第1 項之罰金刑業經刑法施行法第1 條之1 規
    定，修正提高30倍，並由銀元改為新台幣，亦即法定罰金刑
    為新台幣1 萬5 千元以下，及依修正後刑法第33條第5 款規
    定「罰金：新台幣1 千元以上，以百元計算之」等規定觀之
    ，修正後刑法第349 條第1 項之罰金刑，最低為新台幣1 千
    元；而修正前刑法第349 條第1 項之罰金刑，法定最高罰金
    刑度依修正前之罰金罰鍰提高標準條例第1 條前段規定提高
    為10倍，為銀元5 千元即新台幣1 萬5 千元，另依修正前刑
    法第33條第5 款規定「罰金：銀元1 元以上」，該罪最低度
    罰金刑為銀元1 元即新台幣3 元，是經比較後，自應適用行
    為時即修正前之刑法第349 條第1 項規定較有利於被告。
 3、刑法第47條關於累犯之規定，業已修正為「受徒刑之執行完
    畢，或一部之執行而赦免後，5 年以內『故意』再犯有期徒
    刑以上之罪者，為累犯，加重本刑至2 分之1 。」，被告故
    意為本件犯罪，不論依修正前之刑法第47條，或修正後之刑
    法第47條第1 項之規定，均構成累犯，新法並未較有利於被
    告，仍應適用被告行為時法律即舊法論以累犯。
    綜上，經整體比較結果，本件應適用修正前刑法之相關規定
    ，較有利於被告。
(三)核被告所為，係犯修正前刑法第349 條第1 項收受贓物罪。
    被告先後2 次收受贓物犯行，時間緊接，犯罪構成要件相同
    ，顯係基於概括犯意反覆為之，應依修正前刑法第56條之規
    定，論以一罪，並加重其刑。又被告曾於89年間因竊盜案件
    ，經本院判處有期徒刑1 年確定，並於90年7 月5 日縮刑執
    行完畢，有臺灣高等法院被告前案紀錄表在卷可稽，其於有
    期徒刑執行完畢後，5 年以內再犯本件有期徒刑以上之罪，
    為累犯，應依修正前刑法第47條之規定加重其刑，並遞加重
    之。審酌被告為圖一時方便，收受贓車使用，犯後車輛均已
    返還被害人，所生危害情節尚非重大，及犯後坦承犯行，態
    度尚可等一切情狀，量處如主文所示之刑。
四、應適用之法條
    刑事訴訟法第273 條之1 第1 項、第299 條第1 項前段，刑
    法第2 條第1 項前段、修正前刑法第56條、第349 條第1 項
    、第47條，罰金罰鍰提高標準條例第1 條前段。
本案經檢察官林吉泉到庭執行職務。
中　　華　　民　　國　　96　　年　　2 　　月　　16　　日
                  刑事第三庭    法  官  趙家光
以上正本證明與原本無異。
如不服本判決應於收受本判決送達後十日內向本院提出上訴書狀，
其未敘述上訴理由者，並得於提起上訴後十日內向本院補提理由
書狀（均須按他造當事人之人數附繕本）「切勿逕送上級法院」
中　　華　　民　　國　　96　　年　　2 　　月　　16　　日
                                書記官  陳勃諺
附錄法條：
中華民國刑法第349 條第1 項
收受贓物者，處3 年以下有期徒刑、拘役或5 百元以下罰金。
